【裁判字號】    98,交聲,703
【裁判日期】    980716
【裁判案由】    聲明異議
【裁判全文】
臺灣彰化地方法院交通事件裁定         98年度交聲字第703號
                                     98年度交聲字第712號
移送機關    交通部公路總局臺中區監理所彰化監理站
聲明異議人
即受處分人  甲○○
上列受處分人因違反道路交通管理處罰條例案件，對於交通部公
路總局台中區監理所彰化監理站民國九十八年四月三十日彰監四
字第裁00-000000000號裁決及同年五月二十一日彰監四字第裁64
-N00000000號裁決聲明異議，本院裁定如下：
    主  文
異議均駁回。
    理  由
一、聲明異議意旨略以：聲明異議人即受處分人甲○○，於民國
    九十八年四月一日十三時許，騎乘車牌號碼ＵＣ八－二七六
    號機車，行經高雄縣茄萣鄉○○路與白砂路口時，因黃燈亮
    時受處分人機車已通過停止線，即加速通過，當時員警攔下
    受處分人指控闖紅燈，受處分人辯解無效要求舉證再告發，
    員警要受處分人先簽名再申訴。為此提出本件異議，請求廢
    棄原裁決等語。
二、按汽車駕駛人，行經有燈光號誌管制之交岔路口闖紅燈者，
    處新台幣（下同）一千八百元以上五千四百元以下之罰鍰，
    並計違規點數三點。又汽車駕駛人在六個月內，違規記點共
    達六點以上者，吊扣駕駛執照一個月。道路交通管理處罰條
    例第五十三條第一項、第六十三條第一項第三款、第三項分
    別定有明文。又參照違反道路交通管理事件統一裁罰基準表
    ，對於違反道路交通管理處罰條例第五十三條第一項之情形
    ，機器腳踏車逾越應到案期限三十日以上六十日以內，繳納
    罰鍰或到案聽候裁決者，處罰鍰三千六百元。
三、查受處分人於九十八年四月一日十三時十分許，騎乘車牌號
    碼ＵＣ八－二七六號輕型機車，行經高雄縣茄萣鄉○○路與
    白砂路路口時，因闖紅燈（北向南直行），為高雄縣警察局
    湖內分局砂崙派出所員警乙○○發現而予攔停，並填製舉發
    違反道路交通管理事件通知單，限於九十八年四月十六日前
    自行到案繳納罰鍰，因受處分人未按期繳納，再經移送機關
    交通部公路總局台中區監理所彰化監理站於九十八年五月二
    十一日，以彰監四字第裁64-N00000000號裁決，裁罰受處分
    人三千六百元之罰鍰，並計違規點數三點；又受處分人另因
    六個月內，駕照違規點數共達六點以上，復經移送機關於同
    年四月三十日，以彰監四字第裁00-000000000號裁決，吊扣
    受處分人駕駛執照一個月，並應接受道路交通安全講習等情
    ，有移送機關上揭裁決書二件及高雄縣警察局舉發違反道路
    交通管理事件通知單及等附卷可稽。受處分人雖以前詞置辯
    ，然本件業據證人即舉發員警乙○○於本院調查時明確證稱
    ：舉發當時伊正在茄萣鄉○○路與白砂路口執行巡邏、交通
    稽查勤務，伊站立於白砂路往南之方向，距離路口約二十公
    尺，當時視線良好，發現受處分人騎乘機車沿白砂路由北往
    南方向，到達路口時，其行進方向燈號轉變成紅燈已有三十
    秒以上，受處分人可能沒看燈號，伊於受處分人闖越路口後
    即將之攔停等語，並提出現場路口照片為證。而觀現場照片
    所示，證人所證述之執勤位置，其間並無任何障礙物阻礙視
    線，路口燈號清晰可見，且行經路口車輛，亦可清楚辨別，
    是證人應無誤認之虞，堪認其之證詞，應具相當之可信性。
    況警員製單舉發違反道路交通管理處理處罰條例違規事實，
    本質上為行政處分，係公務員基於職務上權力，依法就特定
    之具體事件所為具公法上效果之單方行政行為，基於公務員
    為公法上行為具有公信力原則，該行政處分當可被推定為真
    正，其據以依法處分之事實認定亦可推定為正確無誤，本件
    違規事實，受處分人既未就執勤員警之舉發有誤提出相關證
    據以供調查，本院亦查無任何證據足資證明取締事由與事實
    不符之處，則前揭所述之舉發違規事實，當可憑信。至本件
    員警雖未使用輔助器材存證，然法律並未規定取締交通違規
    必須拍照或錄影存證，此係舉發人選擇取締方式之問題，尚
    非法定裁罰要件（法律僅就科學儀器取證得逕行舉發設有規
    定），況以當時違規之情形突然，員警縱有隨身攜帶照相機
    或攝影器材，亦難以及時因應存取證據，是本件雖僅有舉發
    員警之證詞，亦不影響本件違規行為之認定。從而，本件受
    處分人既有闖紅燈之違規事實，復已逾越應到案期限三十日
    以上，則移送機關援引道路交通管理處罰條例第五十三條第
    一項及第六十三條第一項之規定，對受處分人裁罰三千六百
    元，並計違規點數三點，依法並無違誤，所處金額亦無不當
    。復查，受處分人另曾於九十八年一月二十一日十九時四十
    三分許，騎乘車牌號碼ＵＣ八－二七六號輕型機車，行經台
    南市○○○路與新義路口時，因紅燈直行（北向南直行），
    ，違反道路交通管理處罰條例第五十三條第一項之規定，為
    台南市警察局交通隊員警攔停後舉單告發，嗣受處分人於同
    年二月六日自動繳款結案，此有受處分人違規查詢報表、台
    南市警察局舉發違反道路交通管理事件通知單及移送機關九
    十八年七月一日中監彰字第0980015889號函等在卷可憑，則
    受處分人於六個月內，既因兩次闖紅燈行為而違規，依前述
    二之說明，應計違規記點合計已達六點，則移送機關依道路
    交通管理處罰條例第六十三條第三項之規定，吊扣受處分人
    駕駛執照一個月，依法亦屬正當。從而，本件受處分人之異
    議均無理由，應予駁回。
四、據上論斷，應依道路交通案件處理辦法第十九條，裁定如主
    文。
中    華    民    國    98    年    7     月    16    日
                             交通法庭 法  官  王義閔
以上正本證明與原本無異。
如不服本裁定，應於裁定送達後五日內向本院提出抗告狀 (須附
繕本 )。
中    華    民    國    98    年    7     月    16    日
                                      書記官  蘇美苓


司法院資訊處製作；財團法人民間司法改革基金會備份。
